---
title: "Lista06_IsabellaDias"
author: "Isabella Ferreira Dias 266903"
format: typst
editor: source
---

# Pacotes
```{r}
library(DBI)
library(RSQLite)

con <- dbConnect(RSQLite::SQLite(), "me315.sqlite")
```

## Hands On
1.  Para cada estado mencionado na tabela PRESERVE, exiba o valor de ACRES da menor área de preservação natural localizada nesse estado
```{sql connection=con}
SELECT STATE, MIN(ACRES) AS MENOR_AREA FROM PRESERVE
GROUP BY STATE
```
2.  Não considere nenhuma área de preservação natural que tenha mais de 10.000 acres. Para cada estado mencionado na tabela `PRESERVE`, exiba o valor de `ACRES` da maior área de preservação natural localizada nesse estado.
```{sql connection=con}
SELECT STATE, MAX(ACRES) AS MAIOR_AREA FROM PRESERVE
WHERE ACRES < 10000
GROUP BY STATE
```
3.  Na Tabela resultante anterior, ordene os resultados pelos valores máximos, em ordem decrescente.
```{sql connection=con}
SELECT STATE, MAX(ACRES) AS MAIOR_AREA FROM PRESERVE
WHERE ACRES < 10000
GROUP BY STATE
ORDER BY 2 DESC
```
4.  Exiba o tamanho, em acres, da maior área de preservação natural de cada estado, desde que esse valor seja inferior a 25.000 acres.
```{sql connection=con}
SELECT STATE, MAX(ACRES) AS MAIOR_AREA FROM PRESERVE
GROUP BY STATE
HAVING MAIOR_AREA < 25000
```
5.  Para cada estado mencionado na tabela PRESERVE, exiba o número de acres da menor área de preservação do estado, desde que esse número seja inferior a 100 acres.
```{sql connection=con}
SELECT STATE, MIN(ACRES) AS MENOR_AREA FROM PRESERVE
GROUP BY STATE
HAVING MENOR_AREA < 100
```
6.  Considere apenas as áreas de preservação natural com mais de 1.000 acres. Para cada estado, exiba o nome e o tamanho (em acres) da maior área de preservação natural desse estado, desde que esse valor seja inferior a 25.000 acres
```{sql connection=con}
SELECT STATE, PNAME, MAX(ACRES) AS MAIOR_AREA FROM PRESERVE
WHERE ACRES > 1000
GROUP BY STATE
HAVING MAIOR_AREA < 25000
```
8.  Exiba o estado e o tamanho total, em acres, das áreas de preservação localizadas nesse estado, desde que o tamanho total seja maior ou igual a 10.000 acres e menor ou igual a 50.000 acres.
```{sql connection=con}
SELECT STATE, SUM(ACRES) AS TAM_TOTAL FROM PRESERVE
GROUP BY STATE
HAVING TAM_TOTAL >= 10000 AND TAM_TOTAL <= 50000
```
8.  Determine a quantidade média de acres das áreas de preservação para cada estado e, em seguida, exiba a maior dessas médias.
```{sql connection=con}
SELECT STATE, AVG(ACRES) AS MEDIA FROM PRESERVE
GROUP BY STATE
ORDER BY MEDIA DESC
LIMIT 1
```

9.  Para todos os valores de `DNO` dos departamentos encontrados na tabela `EMPLOYEE`, exiba o valor de `DNO`, seguido pelo salário médio daquele departamento.
```{sql connection=con}
SELECT DNO, AVG(SALARY) AS SAL_MEDIO FROM EMPLOYEE
GROUP BY DNO
```
10. Para todos os valores de `DNO` dos departamentos encontrados na tabela EMPLOYEE, exiba o valor de `DNO`, seguido pela soma, pelo máximo e pelo mínimo dos salários daquele departamento.
```{sql connection=con}
SELECT DNO, SUM(SALARY) AS SOMA, MAX(SALARY) AS MAXIMO, MIN(SALARY) AS MINIMO FROM EMPLOYEE
GROUP BY DNO
```
11. Considere todos os departamentos, exceto o Departamento 40. Para esses departamentos, exiba o valor de DNO, seguido pelo número de funcionários que trabalham em cada departamento.
```{sql connection=con}
SELECT DNO, COUNT(*) AS TOTAL_FUNC FROM EMPLOYEE
WHERE DNO <> 40
GROUP BY DNO
```
12. Para cada departamento, determine o número total de funcionários que trabalham naquele departamento. Suponha que a coluna SALARY contenha dados confidenciais e que alguém possa deduzir essas informações confidenciais examinando o total dos salários de cada departamento. Portanto, decida exibir apenas os departamentos nos quais o número de funcionários seja superior a dois.
```{sql connection=con}
SELECT DNO, COUNT(*) AS TOTAL_FUNC FROM EMPLOYEE
GROUP BY DNO
HAVING TOTAL_FUNC > 2
```

13. Escreva uma solução que possa ser utilizada para reproduzir a seguinte tabela.
STATE	SUM (ACRES)
AZ	51360
MA	1760
MT	16931
Total	70051
```{sql connection=con}
SELECT STATE, SUM(ACRES) FROM PRESERVE
GROUP BY STATE
UNION ALL
SELECT 'TOTAL', SUM(ACRES)
FROM PRESERVE
```

## Horário
```{r}
Sys.setenv(TZ = "America/Sao_Paulo")
Sys.time()
```