---
title: "LAB04_IsabellaDias"
author: "Isabella Ferreira Dias 266903"
format: pdf
editor: source
---

Q1. Carregue os pacotes `readxl` e `tidyverse`.
```{r}
library(readxl)
library(tidyverse)
```


Q2. Crie uma variável chamada fname que contenha o caminho para o arquivo `WDIEXCEL.xlsx`, disponível no seu diretório de dados. Confirme que o R identifica a existência do arquivo utilizando o comando `file.exists`
```{r}
fname <- "wdiexcel.xlsx"

file.exists(fname)
```

Q3. Leia a planilha “Country” e armazene no objeto `countries`.
```{r}
countries <- read_excel(fname, sheet = "Country")
countries
```

Q4. Mantenha apenas os registros de 5 países (Brasil e outros 4 de sua escolha)
```{r}
countries <- countries %>%
  filter(`Country Code` %in% c(
    "BRA",
    "AUS",
    "CHL",
    "CAN",
    "JPN"
  ))

countries
```

Q5.  Leia a planilha “Data” e armazene no objeto WDI.
```{r}
WDI <- read_excel(fname, sheet = "Data")
WDI
```

Q6. Selecione apenas as colunas:

- Country Code
- Indicator Code
- E todos os anos de 1960-2018
```{r}
WDI <- WDI %>%
  select(
    "Country Code",
    "Indicator Code",
    "1960":"2018"
  )
WDI
```

Q7.  Confirme se os dados wm WDI estão em formato tidy. Se não estiverem, transforme-os para tal formato. Faça de forma que exista uma coluna referente ao ano chamada YEAR.
```{r}
WDI_tidy <- WDI %>%
  pivot_longer(
    cols = "1960":"2018",
    names_to = "YEAR",
    values_to = "VALUE"
  )
WDI_tidy
```

Q8. Confirme se a coluna referente ao ano está em formato inteiro.
```{r}
WDI_tidy <- WDI_tidy %>%
  mutate(YEAR = as.integer(YEAR))

str(WDI_tidy$YEAR)
```

Q9. Para o objeto WDI, mantenha apenas os registros dos países listados em countries. Selecione as colunas:
- Country Code
- Short Name
- YEAR
- SP.DYN.CBRT.IN
```{r}
WDI_tidy <- WDI_tidy %>%
  left_join(
    countries %>%
      select(`Country Code`, `Short Name`),
    by = "Country Code"
  ) %>%
  filter(
    !is.na(`Short Name`),
    `Indicator Code` == "SP.DYN.CBRT.IN"
  ) %>%
  select(
    `Country Code`,
    `Short Name`,
    YEAR,
    VALUE
  )

WDI_tidy
```

Q10.  Ordene o objeto de forma que, para cada país, as informações estejam ordenadas por ano.
```{r}
WDI_tidy <- WDI_tidy %>%
  arrange(`Short Name`, YEAR)

WDI_tidy
```

Q11.   Construa um gráfico de linhas, usando o pacote ggplot2, que tenha no eixo X a variável YEAR, no eixo Y a variável SP.DYN.CBRT.IN e que cada linha corresponda a um país diferente.
```{r}
ggplot(WDI_tidy, aes(x = YEAR, y = VALUE, color = `Short Name`)) +
  geom_line() +
  labs(
    title = "Taxa de natalidade dos países selecionados (1960-2018)",
    x = "Ano",
    y = "SP.DYN.CBRT.IN",
    color = "País"
  ) +
  theme_minimal()
```

# Horário
```{r}
Sys.setenv(TZ = "America/Sao_Paulo")
Sys.time()
```