---
title: "LAB06_IsaDias"
author: "Isabella Ferreira Dias 266903"
format: pdf
editor: source
---

# Atividade

## 1.  Baixe o arquivo disco.db e armazene na variável path o caminho completo (pasta) na qual o arquivo foi gravado. Utilize o comando file.path() para combinar a variável path com o nome do arquivo (disco.db) e obter o nome do arquivo com seu respectivo caminho. Armazene este resultado na variável fname
```{r}
# Carregando os pacotes

library(DBI)
library(RSQLite)
library(dplyr)

# Caminho da pasta onde esta o banco 
path <- getwd()

# Caminho completo do arquivo disco.db
fname <- normalizePath("disco.db", mustWork = TRUE)

# Verificando se o arquivo existe 
file.exists(fname)
```

## 2. Utilizando o pacote RSQLite, conecte-se ao arquivo de banco de dados. Armazene a conexão na variável conn.
```{r}
# Criando a conexão com o banco SQLite
conn <- dbConnect(SQLite(), fname)

conn
```

# 3.  Liste as tabelas existentes no banco de dados.
```{r}
dbListTables(conn)
```

## 4. Identifique os nomes de todas as colunas existentes na tabela customers.
```{r}
dbListFields(conn, "customers")
```

## 5. Utilizando apenas SQLite, com o apoio do comando dbGetQuery, identifique quantos clientes estão atualmente cadastrados neste banco de dados
```{r}
sql <- "SELECT COUNT (*) AS TOTAL_CLIENTES FROM customers"
dbGetQuery(conn, sql)
```

## 6. Utilizando apenas SQLite, identifique o número de países diferentes em que moram os clientes encontrados acima.
```{r}
sql <- "SELECT COUNT(DISTINCT Country) AS TOTAL_PAISES FROM customers"
dbGetQuery(conn, sql)
```

## 7. Utilizando apenas SQLite, quantos clientes existem por país? A tabela resultante deve conter o nome do país e a respectiva contagem, além de ser ordenada de maneira decrescente pela referida contagem.
```{r}
sql <- "SELECT Country, COUNT(*) AS TOTAL_CLIENTES FROM customers
GROUP BY Country
ORDER BY TOTAL_CLIENTES DESC"

clientes_pais <- dbGetQuery(conn, sql)
clientes_pais
```

## 8. Quais são os 5 países com mais clientes registrados? Use apenas SQLite.
```{r}
sql <- "SELECT Country,COUNT(*) AS TOTAL_CLIENTES FROM customers
GROUP BY Country
ORDER BY TOTAL_CLIENTES DESC
LIMIT 5"

dbGetQuery(conn, sql)
```


## 9. Quais são os países registrados que possuem apenas 6 letras no nome?
```{r}
sql <- "SELECT DISTINCT Country FROM customers
WHERE LENGTH(Country) = 6
ORDER BY Country"

dbGetQuery(conn, sql)
```


## 10.  Quais foram as músicas compradas por clientes brasileiros?
```{r}
sql <- "SELECT DISTINCT tracks.Name AS MUSICA FROM customers
INNER JOIN invoices ON customers.CustomerId = invoices.CustomerId
INNER JOIN invoice_items ON invoices.InvoiceId = invoice_items.InvoiceId
INNER JOIN tracks ON invoice_items.TrackId = tracks.TrackId
WHERE customers.Country = 'Brazil'
ORDER BY MUSICA"

musicas_brasil <- dbGetQuery(conn, sql)
knitr::kable(musicas_brasil)
```


## 11.  Desconecte do banco de dados.
```{r}
dbDisconnect(conn)
```

## Horario
```{r}
Sys.setenv(TZ = "America/Sao_Paulo")
Sys.time()
```

