---
title: "LAB07_IsaDias"
author: "Isabella Ferreira Dias 266903"
format: pdf
editor: source
---

# Atividade 

## 1. Baixe o arquivo uwmadison.sqlite3. Conecte-se a ele usando o pacote RSQLite, armazenando a conexão em uma variável conn.
```{r}
library(DBI)
library(RSQLite)

path <- getwd()
fname <- file.path(path, "database.sqlite3")

conn <- dbConnect(SQLite(), fname)
```

## 2. Quem são e quantos são os professores que lecionaram disciplinas cujo tópico era estatística (subjects.abbreviation='STAT');
```{r}
sql <- "
SELECT DISTINCT instructors.name AS PROFESSOR FROM instructors
INNER JOIN teachings ON instructors.id = teachings.instructor_id
INNER JOIN sections ON teachings.section_uuid = sections.uuid
INNER JOIN course_offerings ON sections.course_offering_uuid = course_offerings.uuid
INNER JOIN subject_memberships ON course_offerings.uuid = subject_memberships.course_offering_uuid
INNER JOIN subjects ON subject_memberships.subject_code = subjects.code
WHERE subjects.abbreviation = 'STAT'
ORDER BY PROFESSOR;
"

professores_stat <- dbGetQuery(conn, sql)

professores_stat
```


## 3. O GPA americano é definido numa escala de 0 a 4, em que A = 4, AB = 3.5, B = 3, BC = 2.5, C = 2, D = 1 e F = 0. Determinando a nota média de cada oferecimento pela ponderação da quantidade de alunos em cada extrato com os valores numéricos de cada conceito, indique (no que se referente a disciplinas no assunto de estatística):

### Quem é o professor mais difícil?
```{r}
sql <- "SELECT instructors.name AS PROFESSOR,
ROUND(AVG(
(4.0*gd.a_count +
3.5*gd.ab_count +
3.0*gd.b_count +
2.5*gd.bc_count +
2.0*gd.c_count +
1.0*gd.d_count +
0.0*gd.f_count)*1.0 /

(gd.a_count + gd.ab_count + gd.b_count +
 gd.bc_count + gd.c_count + gd.d_count + gd.f_count)
),3) AS GPA_MEDIO

FROM grade_distributions gd

INNER JOIN course_offerings co ON gd.course_offering_uuid = co.uuid
INNER JOIN sections s ON co.uuid = s.course_offering_uuid

INNER JOIN teachings t ON s.uuid = t.section_uuid

INNER JOIN instructors ON t.instructor_id = instructors.id

INNER JOIN subject_memberships sm ON co.uuid = sm.course_offering_uuid

INNER JOIN subjects ON sm.subject_code = subjects.code

WHERE subjects.abbreviation = 'STAT'

GROUP BY instructors.id, instructors.name

HAVING GPA_MEDIO IS NOT NULL

ORDER BY GPA_MEDIO ASC

LIMIT 1
"

dbGetQuery(conn, sql)
```


### Quem é o professor mais fácil?
```{r}
sql <- "SELECT instructors.name AS PROFESSOR,

ROUND(AVG(
(4.0*gd.a_count +
3.5*gd.ab_count +
3.0*gd.b_count +
2.5*gd.bc_count +
2.0*gd.c_count +
1.0*gd.d_count +
0.0*gd.f_count)*1.0 /

(gd.a_count + gd.ab_count + gd.b_count +
 gd.bc_count + gd.c_count + gd.d_count + gd.f_count)
),3) AS GPA_MEDIO

FROM grade_distributions gd

INNER JOIN course_offerings co ON gd.course_offering_uuid = co.uuid

INNER JOIN sections s ON co.uuid = s.course_offering_uuid

INNER JOIN teachings t ON s.uuid = t.section_uuid

INNER JOIN instructors ON t.instructor_id = instructors.id

INNER JOIN subject_memberships sm ON co.uuid = sm.course_offering_uuid

INNER JOIN subjects ON sm.subject_code = subjects.code

WHERE subjects.abbreviation = 'STAT'

GROUP BY instructors.id, instructors.name

HAVING GPA_MEDIO IS NOT NULL

ORDER BY GPA_MEDIO DESC

LIMIT 1
"

dbGetQuery(conn, sql)
```


### Qual é a disciplina mais difícil?
```{r}
sql <- "SELECT courses.name AS DISCIPLINA,

ROUND(AVG(
(4.0*gd.a_count +
3.5*gd.ab_count +
3.0*gd.b_count +
2.5*gd.bc_count +
2.0*gd.c_count +
1.0*gd.d_count +
0.0*gd.f_count)*1.0 /

(gd.a_count + gd.ab_count + gd.b_count +
 gd.bc_count + gd.c_count + gd.d_count + gd.f_count)
),3) AS GPA_MEDIO

FROM grade_distributions gd

INNER JOIN course_offerings co ON gd.course_offering_uuid = co.uuid

INNER JOIN courses ON co.course_uuid = courses.uuid

INNER JOIN subject_memberships sm ON co.uuid = sm.course_offering_uuid

INNER JOIN subjects ON sm.subject_code = subjects.code

WHERE subjects.abbreviation = 'STAT'

GROUP BY courses.uuid, courses.name

HAVING GPA_MEDIO IS NOT NULL

ORDER BY GPA_MEDIO ASC

LIMIT 1
"

dbGetQuery(conn, sql)
```


### Qual é a disciplina mais fácil?
```{r}
sql <- "SELECT courses.name AS DISCIPLINA,

ROUND(AVG(
(4.0*gd.a_count +
3.5*gd.ab_count +
3.0*gd.b_count +
2.5*gd.bc_count +
2.0*gd.c_count +
1.0*gd.d_count +
0.0*gd.f_count)*1.0 /

(gd.a_count + gd.ab_count + gd.b_count +
 gd.bc_count + gd.c_count + gd.d_count + gd.f_count)
),3) AS GPA_MEDIO

FROM grade_distributions gd

INNER JOIN course_offerings co ON gd.course_offering_uuid = co.uuid

INNER JOIN courses ON co.course_uuid = courses.uuid

INNER JOIN subject_memberships sm ON co.uuid = sm.course_offering_uuid

INNER JOIN subjects ON sm.subject_code = subjects.code

WHERE subjects.abbreviation = 'STAT'

GROUP BY courses.uuid, courses.name

HAVING GPA_MEDIO IS NOT NULL

ORDER BY GPA_MEDIO DESC

LIMIT 1
"

dbGetQuery(conn, sql)
```


## 4. Desconecte do banco de dados.
```{r}
dbDisconnect(conn)
```

## Horario
```{r}
Sys.setenv(TZ = "America/Sao_Paulo")
Sys.time()
```

