---
title: "LAB05_IsaDias"
author: "Isabella Ferreira Dias 266903"
format: pdf
editor: source
---

# Carregando os pacotes 
```{r}
library(readr)
library(dplyr)
library(leaflet)
library(tidyr)
```



Ao longo desta semana, você deverá desenvolver código em R, utilizando-se de tidyverse, ggplot, leaftlet,
ggcal e outros pacotes disponibilizados em HTML Widgets para responder uma questão relacionada ao
conjunto de dados flights. Para tanto, considere os seguintes fatos:
• Cias Aéreas (AIRLINE) possuem diferentes aeronaves (codificadas em TAIL_NUMBER);
• (Exemplo hipotético) No dia 01/01/2015, a aeronave N431WN viaja de BWI para JFK;
• (Exemplo hipotético) No dia 02/01/2015, a aeronave N431WN viaja de JFK para ORD‘;
• E assim sucessivamente. . .
No caso apontado acima, pode-se ver que a aeronave N431WN realizou um trajeto (provavelmente único)
durante todo o ano de 2015. Nos dias exemplificados, o trajeto foi BWI-JFK-ORD.

# Parte 1:
## Crie uma função que:
a. Receba um valor de TAIL_NUMBER (por exemplo, N431WN);
b. Produza uma tabela (tidy) com todos os trajetos realizados pela aeronave (ordenadas por data e hora,
contendo todas as colunas do arquivo flights.csv.zip);
c. Produza um mapa que apresente todo o trajeto voado pela aeronave ao longo de todo o ano; o trajeto
deve ser apresentado de maneira linear no tempo (i.e., segue a sequência do tempo, como no exemplo
hipotético dado acima);
d. O mapa deve ser decorado com estatísticas do seu interesse (por exemplo, velocidade média do vôo
como espessura da linha que conecta os aeroportos envolvidos no trajeto);

## Q1. Importar a tabela de aeroportos
```{r}
#leitura da tabela de aeroportos
airports <- read_csv("C:/Users/isabe/OneDrive/Documentos/airports.csv", 
                     col_select = c("IATA_CODE", "AIRPORT", "CITY", "STATE", "LATITUDE", "LONGITUDE"))
airports
```


## Q2. Criar a função analisa_aeronave
```{r}
# A função recebe o código da aeronave (tail_number) e o arquivo de voos (arquivo).
analisa_aeronave <- function(tail_number, arquivo){

  # Cria uma tabela vazia para armazenar os voos da aeronave
  tabela_trajetos <- tibble()

  # Função executada em cada bloco do arquivo
getStats <- function(input, pos){

  input %>%
    filter(TAIL_NUMBER == tail_number)
}

# Callback que devolve uma tabela
callback <- DataFrameCallback$new(getStats)

# Lê o arquivo em blocos
tabela_trajetos <- read_csv_chunked(
  arquivo,
  callback = callback,
  chunk_size = 1000000,
  col_types = cols_only(
    YEAR = col_integer(),
    MONTH = col_integer(),
    DAY = col_integer(),
    AIRLINE = col_character(),
    FLIGHT_NUMBER = col_integer(),
    TAIL_NUMBER = col_character(),
    ORIGIN_AIRPORT = col_character(),
    DESTINATION_AIRPORT = col_character(),
    SCHEDULED_DEPARTURE = col_integer(),
    ELAPSED_TIME = col_double(),
    ARRIVAL_DELAY = col_double()
  )
)

  # Organiza os voos por data e horário
  tabela_trajetos <- tabela_trajetos %>%
    arrange(YEAR, MONTH, DAY, SCHEDULED_DEPARTURE)

  # Adiciona as coordenadas do aeroporto de origem
  tabela_trajetos <- tabela_trajetos %>%
    left_join(
      airports %>%
        select(IATA_CODE, LATITUDE, LONGITUDE),
      by = c("ORIGIN_AIRPORT" = "IATA_CODE")
    ) %>%
    rename(
      ORIGIN_LAT = LATITUDE,
      ORIGIN_LONG = LONGITUDE
    )

  # Adiciona as coordenadas do aeroporto de destino
  tabela_trajetos <- tabela_trajetos %>%
    left_join(
      airports %>%
        select(IATA_CODE, LATITUDE, LONGITUDE),
      by = c("DESTINATION_AIRPORT" = "IATA_CODE")
    ) %>%
    rename(
      DEST_LAT = LATITUDE,
      DEST_LONG = LONGITUDE
    )

  # Cria o mapa dos trajetos
  mapa_trajeto <- leaflet() %>%
    addTiles()

  for(i in 1:nrow(tabela_trajetos)){

    mapa_trajeto <- mapa_trajeto %>%
      addPolylines(
        lng = c(
          tabela_trajetos$ORIGIN_LONG[i],
          tabela_trajetos$DEST_LONG[i]
        ),
        lat = c(
          tabela_trajetos$ORIGIN_LAT[i],
          tabela_trajetos$DEST_LAT[i]
        ),
        weight = tabela_trajetos$ELAPSED_TIME[i] / 60,
        color = "purple",
        popup = paste(
          tabela_trajetos$ORIGIN_AIRPORT[i],
          "→",
          tabela_trajetos$DESTINATION_AIRPORT[i]
        )
      )
  }

  # Retorna a tabela e o mapa
  list(
    tabela = tabela_trajetos,
    mapa = mapa_trajeto
  )
}
```

# Criando a variável resultado
```{r}
resultado <- analisa_aeronave(
  tail_number = "N431WN",
  arquivo = "C:/Users/isabe/OneDrive/Documentos/flights.csv"
)
```


# Resultado da tabela
```{r}
resultado$tabela
```

# Mostrar o Mapa
```{r, fig.width=-16, fig.height=2, out.width="100%"}
resultado$mapa
```


## Horário
```{r}
Sys.setenv(TZ = "America/Sao_Paulo")
Sys.time()
```
